臺灣臺北地方法院刑事判決　　　　　　　96年度交訴字第69號
公　訴　人　臺灣臺北地方法院檢察署檢察官
被　　　告　甲○○
　　　　　　　　　　樓
上列被告因公共危險案件，經檢察官聲請以簡易判決處刑（九十
六年度調偵緝字第八０號），本院認不宜以簡易判決處刑，改依
通常程序審理，嗣被告於本院準備程序進行中先就被訴事實為有
罪之陳述，經合議庭裁定改行簡式審判程序，本院判決如下：
    主  文
甲○○駕駛動力交通工具肇事，致人受傷而逃逸，處有期徒刑陸
月，如易科罰金，以銀元參佰元即新臺幣玖佰元折算壹日，緩刑
貳年。
    事  實
一、甲○○於民國九十五年二月二十七日晚間，駕駛車牌號碼Ｙ
    Ｅ－０六０九號自小客車，沿臺北市中山區○○○路東往西
    方向行駛，於同日晚間十時十分五許，駛至樂群三路與敬業
    二路交叉路口，欲右轉敬業二路時，疏於注意，其車右前車
    頭撞及由乙○○所騎乘、沿樂群三路東往西方向直行之車牌
    號碼ＫＳＳ－一二六號重型機車左側腳踏板處，致乙○○人
    車撞及當時於敬業二路停等紅燈、由劉明仁所駕駛之車牌號
    碼一四五六－ＥＰ號自小客車，造成乙○○受有左手腕、右
    手肘及左膝擦傷之傷害（甲○○涉嫌過失傷害部分，業據乙
    ○○撤回告訴，經檢察官另為不起訴處分確定）。詎甲○○
    下車查看後，明知其駕駛前述車輛肇事致人受傷，竟未即時
    救護及留待現場等候處理，而基於逃逸之犯意，上車加速駛
    離。嗣經劉明仁報警循線查獲。
二、案經乙○○告訴及由臺北市政府警察局中山分局報請臺灣臺
    北地方法院檢察署檢察官偵查後聲請以簡易判決處刑，本院
    認不宜以簡易判決處刑，改依通常程序審理，嗣由本院合議
    庭裁定以簡式審判程序審理。
    理  由
一、上揭犯罪事實，業據被告甲○○於本院審理時坦承有肇事逃
    逸等情不諱，核與告訴人即被害人陳彥名之指訴相符，並經
    證人劉明仁證述屬實，且有臺北市立聯合醫院甲種診斷證明
    書、車籍作業系統查詢認可資料表、道路交通事故現場圖、
    道路交通事故補充資料表、交通事故談話紀錄表、道路交通
    事故調查報告表(一)、(二)、肇事人自首情形紀錄表、疑似道路
    交通事故肇事逃逸追查表及道路交通事故照片（偵查卷第四
    、二十五、二十七至三十二、三十四、三十五、三十七至三
    十九頁）在卷可稽。綜上所述，本件事證明確，被告上開犯
    行洵堪認定，應予依法論科。
二、核被告所為，係犯刑法第一百八十五條之四之駕駛動力交通
    工具肇事致人受傷而逃逸罪。爰審酌被告係因駕駛車輛之疏
    失而致人受傷，復於肇事後逃逸，足生危害於他人，惟於犯
    後坦承犯行，犯後態度尚佳，且與告訴人業已達成調解，給
    付告訴人新臺幣七萬元，亦有調解書一份在卷可稽，告訴人
    復於本院表示願意原諒被告，以及參酌其品行、犯罪之動機
    、目的、手段、智識程度、犯罪所生之損害與告訴人所受之
    傷勢等一切情狀，量處如主文第一項所示之刑。又按被告行
    為後，刑法業於九十四年二月二日修正公布部分條文，並於
    九十五年七月一日施行。依修正後刑法第二條第一項規定：
    「行為後法律有變更者，適用行為時之法律。但行為後之法
    律有利於行為人者，適用最有利於行為人之法律。」。而查
    本案被告行為時之刑法第四十一條第一項前段規定：「犯最
    重本刑為五年以下有期徒刑以下之刑之罪，而受六個月以下
    有期徒刑或拘役之宣告，因身體、教育、職業、家庭之關係
    或其他正當事由，執行顯有困難者，得以一元以上三元以下
    折算一日，易科罰金。」，又易科罰金之折算標準，斯時罰
    金罰鍰提高標準條例第二條前段（現已刪除）規定，就其原
    定數額提高為一百倍折算一日，故依被告行為時之法律規定
    ，易科罰金之折算標準應以銀元三百元即新臺幣九百元折算
    一日。惟修正後之刑法第四十一條第一項前段規定：「犯最
    重本刑為五年以下有期徒刑以下之刑之罪，而受六個月以下
    有期徒刑或拘役之宣告者，得以新臺幣一千元、二千元或三
    千元折算一日，易科罰金。」，比較修正前後之易科罰金折
    算標準，以修正前之規定較有利於被告，自應依刑法第二條
    第一項前段規定，並依修正前刑法第四十一條第一項前段及
    修正前罰金罰鍰提高標準條例第二條規定，諭知易科罰金之
    折算標準，以示懲儆。又被告未曾受有期徒刑以上刑之宣告
    ，有臺灣高等法院被告前案紀錄表一份在卷可稽，其經此次
    起訴審判後，當能知所警惕，而無再犯之虞，本院因認所宣
    告之刑，以暫不執行為適當，依最高法院九十五年第八次刑
    事庭會議決議第七點決議內容，逕依修正後刑法第七十四條
    第一項第一款規定，諭知緩刑二年，以啟自新。
據上論斷，應依刑事訴訟法第四百五十二條、第二百七十三條之
一第一項、第二百九十九條第一項前段，刑法第二條第一項前段
、第一百八十五條之四、第七十四條第一項第一款，修正前刑法
第四十一條第一項前段，修正前罰金罰鍰提高準條例第二條，現
行法規所定貨幣單位折算新臺幣條例第二條，判決如主文。
本案經檢察官黃紋綦到庭執行職務。
中　　華　　民　　國　　96　　年　　7 　　月　　13　　日
　　　　　　　　　刑事第三庭    法　官　胡宗淦
以上正本證明與原本無異。
如不服本判決，應於判決送達後10日內向本院提出上訴狀（應抄
附繕本）。告訴人或被害人如對於本判決不服者，應具備理由請
求檢察官上訴，其上訴期間之計算係以檢察官收受判決正本之日
期為準。
　　　　　　　　　　　　　　　　書記官　張耀鴻
中　　華　　民　　國　　96　　年　　7 　　月　　16　　日
附錄法條：
中華民國刑法第185條之4
（肇事遺棄罪）
駕駛動力交通工具肇事，致人死傷而逃逸者，處 6 月以上 5 年
以下有期徒刑。
